【裁判字號】    98,裁,1854
【裁判日期】    980723
【裁判案由】    贈與稅
【裁判全文】
最  高  行  政  法  院  裁  定
                                      98年度裁字第1854號
上  訴  人  甲○○
訴訟代理人  林石猛  律師
            邱基峻  律師
            周振宇  律師
被 上訴 人  財政部臺灣省南區國稅局
代  表  人  乙○○
上列當事人間贈與稅事件，上訴人對於中華民國96年7月26日高
雄高等行政法院96年度訴字第397號判決，提起上訴，本院裁定
如下：
    主  文
上訴駁回。
上訴審訴訟費用由上訴人負擔。
    理  由
一、按對於高等行政法院判決之上訴，非以其違背法令為理由，
    不得為之，行政訴訟法第242條定有明文。依同法第243條第
    1項規定，判決不適用法規或適用不當者，為違背法令；而
    判決有同條第2項所列各款情形之一者，為當然違背法令。
    是當事人對於高等行政法院判決上訴，如依行政訴訟法第24
    3條第1項規定，以高等行政法院判決有不適用法規或適用不
    當為理由時，其上訴狀或理由書應有具體之指摘，並揭示該
    法規之條項或其內容；若係成文法以外之法則，應揭示該法
    則之旨趣；倘為司法院解釋或本院之判例，則應揭示該判解
    之字號或其內容。如以行政訴訟法第243條第2項所列各款情
    形為理由時，其上訴狀或理由書，應揭示合於該條項各款之
    事實。上訴狀或理由書如未依此項方法表明，或其所表明者
    與上開法條規定不合時，即難認為已對高等行政法院判決之
    違背法令有具體之指摘，其上訴自難認為合法。
二、本件上訴人對於高等行政法院判決上訴，主張略以：上訴人
    與訴外人黃修齊及黃思齊間之共有土地分割行為，上訴人與
    訴外人黃修齊及黃思齊均有提出部分土地所有權作為交換之
    對價，並非無償取得或以顯著不相當之對價取得，自不能認
    定上訴人有任何贈與土地予訴外人黃修齊及黃思齊之行為，
    被上訴人恣意援引財政部擴張租稅要件之民國92年4月9日台
    財稅字第0910456306號函，作為認定上訴人係無償移轉財產
    予訴外人黃修齊及黃思齊，顯有違悖租稅法律主義之違法，
    原判決未予糾正，復以上揭函釋認定上訴人有贈與之事實，
    確屬判決違背法令等語。上訴意旨雖以原判決違背法令為由
    ，惟核其上訴理由，無非係就原審認定上訴人有贈與事實之
    職權行使事項，指摘其為不當，並泛言原判決違背法令，而
    未具體表明原判決確係如何違背法令、司法院解釋或本院判
    例，及有何合於行政訴訟法第243條第2項所列各款之情形，
    難認對該判決之如何違背法令已有具體之指摘。依首揭說明
    ，應認其上訴為不合法。
三、依行政訴訟法第249條第1項前段、第104條、民事訴訟法第
    95條、第78條，裁定如主文。
中    華    民    國    98    年    7     月    23    日
                    最高行政法院第四庭
                        審判長法官  劉  鑫  楨
                              法官  胡  方  新
                              法官  吳  慧  娟
                              法官  黃  淑  玲
                              法官  曹  瑞  卿
以  上  正  本  證  明  與  原  本  無  異
中    華    民    國    98    年    7     月    23    日
                              書記官  吳  玫  瑩


司法院資訊處製作；財團法人民間司法改革基金會備份。
